臺灣基隆地方法院刑事判決　
111年度易字第34號
公  訴  人  臺灣基隆地方檢察署檢察官
被      告  洪春蘭


上列被告因恐嚇案件，經檢察官提起公訴（110年度偵字第5552
號），本院判決如下：
    主  文
洪春蘭犯恐嚇危害安全罪，處拘役20日，如易科罰金，以新臺幣
1千元折算1日。緩刑2年，緩刑期間付保護管束，並應依檢察官
之命令接受法治教育4小時及定期接受心理輔導。
    事  實
洪春蘭於民國110年8月14日23時50分左右，在基隆火車站南站前
搭乘黃隆興駕駛之車號000-000號計程車，欲返回基隆市中正區
正義路住處，惟黃隆興沿基隆市中正區信四路續行正義路，至信
五路口發現正義路變為逆向單行道，改繞行信五路、義二路及信
六路，始抵達鄰近洪春蘭住處之信六路與正義路口，洪春蘭認為
黃隆興有意繞路，且不滿黃隆興下車對其爭執理論，便基於恐嚇
危害安全之犯意，於110年8月15日凌晨0時2分左右，在信六路與
正義路口，拿出背包內攜帶之開山刀1把指向黃隆興，致黃隆興
心生畏懼旋即駕車離開現場及前往基隆市警察局第二分局信六路
派出所報案。
    理  由
一、認定事實所憑之證據及理由：
　　前揭事實，業據告訴人黃隆興於偵查中及本院審理時指訴明
    確，核與被告洪春蘭供述之事發經過相符，並有被告自行交
    予警察扣押之開山刀1把可以佐證(110年度偵字第5552號卷
    第19至27頁、第59頁)，且本院勘驗信六路與正義路口監視
    錄影，顯示被告下車後，先將隨身攜帶之雨傘、背包丟棄在
    地，以右手握持開山刀走向在車後理論之告訴人，再舉起開
    山刀指向告訴人，告訴人見狀後，旋即返回計程車駕駛座駕
    車離開現場，此有本院製作之勘驗筆錄可以證明(本院卷第4
    5至55頁)，足認告訴人確實已因被告之舉動而心生恐懼。又
    被告於警詢時供稱：我本來要離開了，但告訴人一直咄咄逼
    人，我認為告訴人很無理，所以拿出隨身攜帶之開山刀制止
    告訴人，讓告訴人不要再喧嘩等語(110年度偵字第5552號卷
    第10頁)，則被告既有意持得用以傷害或殺害他人之開山刀
    制止告訴人喧嘩，明顯亦知悉此舉將使告訴人感覺生命、身
    體遭受威脅因而害怕、停止喧嘩，主觀上具有恐嚇危害安全
    之犯意甚明。綜上所述，本案事證明確，被告犯行堪以認定
    。
二、論罪科刑：
　㈠被告所為，係犯刑法第305條之恐嚇危害安全罪。
　㈡本院審酌被告搭乘告訴人駕駛之計程車，未事先與告訴人溝
    通行駛路線，見告訴人因遇單行道而稍微繞行，即認定告訴
    人故意繞路，嗣告訴人雖放棄收取車資，被告仍不滿告訴人
    繼續爭執理論，因而持開山刀恐嚇告訴人，法治觀念明顯薄
    弱；又被告到庭狀況不佳，且於本院審理時均將本案犯行歸
    咎於告訴人，並表明不願賠償告訴人及向告訴人道歉，犯後
    態度不良；兼衡被告之智識程度不高，現獨居在基隆市住處
    ，生活狀況不佳，暨因本案犯罪所生之危害等一切情狀，量
    處如主文所示之刑，併諭知易科罰金之折算標準。
　㈢被告前未曾因故意犯罪而受有期徒刑以上刑之宣告，此經本
    院核閱臺灣高等法院被告前案紀錄表屬實，符合得以宣告緩
    刑之要件。考量被告之行為雖具有危險性，惟被告已自行將
    本案犯罪所用之開山刀1把交予警察扣押，且被告自106年4
    月17日遷回基隆市居住後(本院卷第17頁)，除本案犯行外，
    別無其他犯罪前科，足認被告對於社會治安之危險性不高，
    僅係因法治觀念不足及情緒控制能力不佳始觸犯本案犯行，
    倘對被告宣告附條件之緩刑，應較有利於被告更生，爰依刑
    法第74條第1項第1款、第2項第6款規定，予以宣告緩刑2年
    及命被告依執行檢察官之命令接受法治教育4小時、定期接
    受心理輔導，並依刑法第93條第1項第2款規定，諭知被告於
    緩刑期間付保護管束。
三、沒收：
　　供犯罪所用之物，屬於犯罪行為人者，得沒收之，刑法第38
    條第2項前段定有明文。扣案之開山刀1把，固係被告供本案
    犯罪所用之物，惟被告於110年11月25日偵訊時已明示拋棄
    扣押物之所有權(110年度偵字第5552號卷第107頁)，故上開
    開山刀現已非屬被告所有，無從依刑法第38條第2項前段規
    定予以宣告沒收。
據上論斷，應依刑事訴訟法第299條第1項前段，判決如主文。
本案經檢察官吳欣恩提起公訴，檢察官陳宜愔到庭執行職務。
中　　華　　民　　國　　111 　年　　3 　　月　　9 　　日
                  刑事第五庭  法　官　陳怡安
以上正本證明與原本無異。
如不服本判決應於收受送達後20日內向本院提出上訴書狀，並應
敘述具體理由；其未敘述上訴理由者，應於上訴期間屆滿後20日
內向本院補提理由書（均須按他造當事人之人數附繕）「切勿逕
送上級法院」。
中　　華　　民　　國　　111 　年　　3 　　月　　9 　　日
                              書記官　洪福基
附錄本案論罪科刑法條全文：
中華民國刑法第305條
以加害生命、身體、自由、名譽、財產之事恐嚇他人，致生危害
於安全者，處2年以下有期徒刑、拘役或9千元以下罰金。